臺灣高雄地方法院刑事判決　　　　　　　96年度訴字第3553號
公　訴　人　臺灣高雄地方法院檢察署檢察官
被　　　告　乙○○
　　　　　　　　　　（現於臺灣高雄女子監獄另案執行中）
上列被告因毒品危害防制條例案件，經檢察官提起公訴、併案審
理（96年度毒偵字第6999號、第7342號），被告為有罪之陳述，
本院合議庭裁定由受命法官行簡式審判程序，判決如下：
    主    文
乙○○施用第一級毒品，處有期徒刑拾月。
    事    實
一、乙○○前於民國91年間因施用毒品案件，經本院先後以91年
    度毒聲字第2818號、第3247號、92年度毒聲字第461 號裁定
    送觀察、勒戒、強制戒治、停止戒治，付保護管束，而於92
    年2 月18日停止戒治釋放（惟因其違反保護管束情節重大，
    再經本院以92年度毒聲字第3613號裁定撤銷停止戒治，嗣於
    其遭通緝期間，因毒品危害防制條例於93年1 月9 日修正施
    行，於94年5 月9 日經臺灣高雄地方法院檢察署檢察官依同
    條例修正後規定，認其先前強制戒治期間已屆滿6 月以上，
    且無繼續執行強制戒治之必要，以94年度戒毒偵字第234 號
    為不起訴處分確定，故認係於92年2 月18日強制戒治執行完
    畢）。再因施用第一級毒品案件，經本院以94年度訴字第40
    28號判決判處有期徒刑9 月確定（於96年8 月27日入監執行
    中，不構成累犯）。詎仍未能戒除毒癮，於上開強制戒治執
    行完畢後5 年內，復基於施用第一級毒品海洛因之犯意，於
    96年7 月28日下午6 時多許，在高雄市○○區○○路友人住
    處，以將海洛因摻入香菸點火吸食之方式，施用第一級毒品
    海洛因1 次，嗣於同年7 月30日下午9 時許，因另案遭通緝
    為警查獲，經員警徵得其同意後採尿送驗結果，呈毒品海洛
    因代謝後之嗎啡陽性反應，而查悉上情。
二、案經高雄縣政府警察局林園分局移送臺灣高雄地方法院檢察
    署檢察官偵查起訴。
    理    由
一、本件被告所犯係死刑、無期徒刑、最輕本刑為3 年以上有期
    徒刑以外之罪，其於準備程序中就被訴事實為有罪之陳述，
    經法官告知簡式審判程序之旨，並聽取公訴人及被告之意見
    後，本院合議庭認無不得或不宜改依簡式審判程序進行之情
    事，依刑事訴訟法第273 條之1 第1 項、第284 條之1 規定
    ，裁定本件進行簡式審判程序，合先敘明。
二、上揭事實，業據被告於本院審理中坦承不諱，並有高雄縣政
    府警察局林園分局嫌疑人採尿代碼與真實姓名對照表、被移
    送人姓名及代碼對照表、採證同意書各1 份在卷可資為證。
    再被告經採尿送驗結果，呈毒品海洛因代謝後之嗎啡陽性反
    應，有台灣檢驗科技股份有限公司96年8 月10日濫用藥物尿
    液檢驗報告1 紙附卷可佐。顯見被告確有在上揭時地施用毒
    品海洛因之行為甚明，是被告上開自白與事實相符，洵堪採
    為認定事實之證據。
三、按犯毒品危害防制條例第10條之施用第一、二級毒品罪者，
    檢察官應先將被告送勒戒處所觀察、勒戒，經觀察、勒戒後
    ，認有繼續施用毒品之傾向者，應令入強制戒治處所施以強
    制戒治，並為不起訴之處分。又觀察、勒戒執行完畢釋放後
    ，5 年內再犯第10條施用毒品之罪，檢察官應依法追訴，毒
    品危害防制條例第20條、第23條規定甚明。本件被告前因施
    用毒品案件，經本院先後以91年度毒聲字第2818號、第3247
    號、92年度毒聲字第461 號裁定送觀察、勒戒、強制戒治、
    停止戒治，付保護管束，而於92年2 月18日停止戒治執行完
    畢，並經檢察官以94年度戒毒偵字第234 號為不起訴處分確
    定，有台灣高等法院被告前案紀錄表在卷足參，其於上開強
    制戒治執行完畢後，5 年內再為本件施用毒品犯行，依前述
    規定應予論罪科刑。
四、次按海洛因為毒品危害防制條例第2 條第2 項第1 款，依其
    成癮性、濫用性及對社會危害性所分級管制之第一級毒品。
    核被告乙○○本件所為，係犯毒品危害防制條例第10條第1
    項之施用第一級毒品罪。被告持有第一級毒品海洛因後進而
    施用，其持有之低度行為，應為施用之高度行為所吸收，不
    另論罪。再檢察官就被告上開起訴與併案犯行所指係同一次
    施用毒品犯行，業經公訴人於審理中陳明在案，由本院併為
    審理（詳下述），僅論以一罪，合予敘明。爰審酌被告前因
    施用毒品案件，經送觀察、勒戒、強制戒治執行、不起訴處
    分後，仍不愛惜機會戒除毒癮，再為本件犯行，顯見被告不
    知悔改施用毒品之惡習，惟念及被告犯後坦承犯行，其施用
    毒品係戕害自身健康，並未危害他人，犯後態度尚可等一切
    情狀，量處如主文所示之刑，以資懲儆。另被告本件犯罪時
    間為96年7 月28日，係在中華民國九十六年罪犯減刑條例所
    定基準日96年4 月24日之後，不符合減刑條件，併此敘明。
五、又公訴人以扣案之已稀釋海洛因毒品之注射針筒、美娜水各
    1 支，為被告所有，供其施用毒品所用之物，請求沒收銷燬
    等語，被告於本院審理時則辯稱上開物品係綽號「雄仔」之
    友人攜帶至其住處，並非被告所有等語（參本院卷第38頁）
    ，惟查：上開物品係被告本件為警查獲後，被告配偶魏滄河
    前往警局探視被告時隨身所攜帶之物，而為警查扣在案，經
    魏滄河於警詢供述明確，並有移案機關扣押物品目錄表1 份
    在卷足參（參警卷第9 、21頁），是尚無法證明係被告持有
    供其本件施用毒品之物，爰不另為沒收（銷燬）之諭知。
六、另檢察官雖以：被告於96年7 月29日上午10時許，另有施用
    毒品海洛因1 次之犯行，涉犯毒品危害防制條例第10條第1
    項之施用第一級毒品罪嫌等語。惟查：(一)檢察官認被告另有
    上開施用海洛因毒品犯行，無非以被告警詢、檢察官偵訊時
    之自白，資為論據。(二)然被告於96年7 月31日凌晨0 時22分
    許警詢時供稱：係於96年7 月28日18時許施用上開毒品海洛
    因1 次等語（參併案警卷第3 頁），與其於警詢供稱：係在
    約2 天前施用海洛因等語，且於偵訊時供承：伊是96年7 月
    29日10時許施用上開毒品1 次等語（參警卷第7 頁，偵卷第
    3 頁），尚有不符，惟參諸被告於96年7 月30日下午9 時許
    即因案通緝為警查獲採尿，並無2 次採尿行為，且公訴人亦
    以：上開被告採尿代碼與真實姓名對照表、檢檢驗報告都是
    同一份資料，被告已就施用海洛因時間充分說明，是在96年
    7 月28日下午6 時許施用，被告起訴部分與併案部分施用毒
    品事實，為單純一罪之犯罪行為等語明確（參本院卷第38、
    39頁），且被告於併案警詢之陳述，係承辦員警依一問一答
    方式所詢問製作，並無違法逼供或其他不當之情形，且距離
    被告施用上開毒品時間較為接近，印象當較為深刻。(三)況員
    警僅對被告採尿1 次，有起訴偵卷與併案警卷內之濫用尿液
    檢驗報告係同1 份在卷足憑，另參酌檢察官並無舉出於96年
    7 月29日員警有對被告另行查獲採尿之具體證據供參，是此
    部分自不得以被告片面自白遽為對其不利之證據，參核以觀
    ，當以被告併案警詢自白施用時間較為可信，其辯稱僅有施
    用海洛因1 次犯行，核與卷內積極證據相符，當屬可採。惟
    公訴人亦認此部分如果成立犯罪，與上開經論罪部分犯行間
    ，亦屬單純一罪關係，爰不另為無罪之諭知，附此敘明。
據上論斷，應依刑事訴訟法第273 條之1 第1 項、第284 條之1
、第299 條第1 項前段，毒品危害防制條例第10條第1 項，判決
如主文。
本案經檢察官甲○○到庭執行職務。
中　　華　　民　　國　　96　　年　　10　　月　　9 　　日
                  刑事第三庭    法　官  李昆南
以上正本，係照原本作成，證明與原本無異。
如不服本判決，應於送達後10日內，向本院提出上訴狀。
中　　華　　民　　國　　96　　年　　10　　月　　9 　　日
                                書記官  黃美玲
附錄本判決論罪之法條：
毒品危害防制條例第10條第1 項
施用第一級毒品者，處6 月以上5 年以下有期徒刑。
